# Ing. Brajhan Andree LÓPEZ SUASNABAR CIP N°208529

Jr. Junín 132. El Tambo Huancayo Celular: 930428602 Teléfono: (064) 247043

Email: losubra1@gmail.com



#### PERFIL

Con colegiatura y titulado en Ingeniería de Sistemas y Computación de la Universidad Peruana los Andes, Técnico en Computación e Informática del ISTP Andrés Avelino Cáceres, profesional proactivo, con iniciativa propia con experiencia en desarrollo de software, soporte técnico de computadoras, administración de sitios web, docencia en matemática e informática del nivel primaria y secundaria, también tengo experiencia como analista de sistemas para el desarrollo e implementación de tecnologías de información, así mismo tengo diplomados en gerencia de proyectos PMBOOK – PMI y Redes Inalámbricas.

#### DATOS PERSONALES

**Lugar de Nacimiento :** Provincia de Junín/Junín

Fecha de Nacimiento : 16 de febrero 1990

Estado Civil : Soltero

**Edad** : 30

# **EDUCACIÓN**

Superior: Universidad Peruana los Andes

Ingeniería de Sistemas (Titulado)(Colegiado) 2010 - 2013

**Superior Técnico:** ISTP: Andrés Avelino Cáceres Dorregaray.

Computación e Informática

(Titulado) 2007 - 2009

### EXPERIENCIA LABORAL

Entidad : Consultora SistemsSQA

Cargo : Analista de Sistemas – Especialista en Sistemas

**Dirección** : Av. Huancavelica N° 1800

**Teléfono** : 064-242212

Tiempo laborado: 5 años (Enero 2014 – Dic 2018)
Jefe inmediato : Ing. Sergio Quispe Aquino

Entidad : Caritas Huancayo
Cargo : Técnico Informático

**Dirección** : Jr. Anchash N° 240 - Huancayo

**Teléfono** : 064-234391 **Tiempo laborado**: **1 año** (Ene – Dic 2012)

Entidad : PISCIS.NET – Soporte y Sistemas

Cargo : Técnico Informático
Dirección : Jr. Manzanos 540 - El Tambo

**Teléfono** : 064-242212 **Tiempo laborado**: **2 años** (2010 - 2011)

Entidad : Universidad Nacional del Centro del Perú
Cargo : Practicante del Área de desarrollo de software
Dirección : Av. Mariscal Castilla N° 3809 - El Tambo

**Teléfono** : 064-481062

**Tiempo laborado**: **6 meses** (Abril – Octubre 2009)

Jefe inmediato : Ing. Jorge Vega Flores

#### DIPLOMADOS

Centro de Innovación en ingeniería y construcción CEINNOVA

### Programa de Alta especialización en gerencia de proyectos APROBADO CON EXCELENCIA 2014

## **CURSOS Y CAPACITACIONES**

Noviembre - 2019 : GESTIÓN DE BASE DE DATOS - SQL SERVER

Instituto de Educación Tecnológico Privado - ITEC

Julio – 2019 : **ESPECIALISTA EN OFIMATICA – OFFICE 2019** 

Instituto de computación "Rey Hardsoft" - Lima Perú

Junio - 2019 : **DISEÑO WEB – HTML 5 – CSS5** 

**CETPRO - HUANCAYO** 

Marzo - 2019 : PROGRAMACION .NET - VISUAL C#

Instituto de computación "Rey Hardsoft" - Lima Perú

Junio - 2016 : APLICACIÓN DE LA CALIDAD DEL SOFTWARE EN

**EL PROCESO DE DESARROLLO** 

Servicio Nacional de Aprendizaje - Colombia

SENA

Abril - 2016 : **DISEÑO DE CASOS DE USO - UML** 

Servicio Nacional de Aprendizaje - Colombia

**SENA** 

Diciembre - 2014 : INTERACCION EN INGLES 2

Servicio Nacional de Aprendizaje - Colombia

**SENA** 

Febrero - 2013 : REDES INALAMBRICAS (WIRELESS)

Clanar Internacional

**CLANAR** 

Noviembre - 2012 : ESTRUCTURA DEL LENGUAJE DE

PROGRAMACIÓN C++

Servicio Nacional de Aprendizaje - Colombia

**SENA** 

Noviembre - 2012 : COREL DRAW - UTILIZACIÓN DE HERRAMIENTAS

**DE DISEÑO VECTORIAL** 

Servicio Nacional de Aprendizaje - Colombia

**SENA** 

Octubre - 2012 : PROGRAMACION DE PAGINAS WEB CON HTML Y

**JAVASCRIPT** 

Servicio Nacional de Aprendizaje - Colombia

**SENA** 

Enero - 2012 : DISEÑO DE BASES DE DATOS EN SQL SERVER

Servicio Nacional de Aprendizaje - Colombia

SENA

#### REFERENCIAS LABORALES

#### **Ing. Jorge Alberto Vega Flores**

Jefe de la oficina general de informática UNCP

Cel: 964252063

#### **Ing. Sergio Quispe Aquino**

Gerente General Consultora SistemsSQA

Cel: 956168834